臺灣臺中地方法院刑事裁定
111年度聲字第3325號
聲  請  人  臺灣臺中地方檢察署檢察官
受  刑  人  許世旻




上列聲請人因受刑人數罪併罰有二裁判以上，聲請定其應執行之
刑（111年度執聲字第2428號），本院裁定如下：
    主    文
許世旻所犯如【附表】所示各罪所處之刑，應執行有期徒刑參年
柒月。
    理    由
一、聲請意旨略以：受刑人許世旻因犯如【附表】所示各罪，先
    後經判決確定如【附表】，應依刑法第53條、第51條第5款
    之規定，定其應執行之刑，爰依刑事訴訟法第477條第1項規
    定聲請裁定應執行刑等語。
二、按裁判確定前犯數罪者，併合處罰之；數罪併罰，有二裁判
    以上者，依刑法第51條之規定，定其應執行之刑，刑法第50
    條第1項前段、第53條分別定有明文。次按數罪併罰，分別
    宣告多數有期徒刑者，於各刑中之最長期以上，各刑合併之
    刑期以下，定其刑期，但不得逾30年，此觀刑法第51條第5
    款規定自明。受刑人許世旻犯如【附表】所示之罪，各處如
    【附表】所示之宣告刑，且分別確定在案，有臺灣高等法院
    被告前案紀錄表及如附表所示各罪之判決書各1份附卷可稽
    。聲請人就如【附表】所示各罪聲請本院（即犯罪事實最後
    判決之法院）定其應執行之刑，核無不合，應予准許。
三、受刑人所犯【附表】編號1─7所示21罪，雖曾經本院109年度
    金訴字第555號第一審判決定應執行有期徒刑3年，然該案檢
    察官就【附表】編號7所示之罪單獨提起上訴，致上開第一
    審判決所定之應執行刑亦未確定；其餘【附表】編號1─6所
    示20罪則因未經上訴而先行確定，復經本院以110年度聲字
    第2647號裁定應執行有期徒刑2年8月（下稱甲執行刑）。嗣
    【附表】編號7所示之罪經臺灣高等法院臺中分院110年度金
    上訴字第1393號第二審判決駁回上訴而告確定，故該罪之宣
    告刑即同第一審判決宣告之有期徒刑1年3月（下稱乙宣告刑
    ）。另【附表】編號8所示4罪，曾經本院111年度金訴緝字
    第6號第一審判決定應執行有期徒刑1年5月確定（下稱丙執
    行刑）。準此，依不利益變更禁止原則之法理，本次所定之
    應執行刑，應以甲執行刑、乙宣告刑、丙執行刑之總和為內
    部性界限，故不得超過甲執行刑、乙宣告刑、丙執行刑之總
    和。本院審酌受刑人所犯如【附表】所示各罪之犯罪態樣、
    時間間隔、侵犯法益，並考量各該罪合併後之不法內涵、罪
    責原則及合併刑罰所生之效果，於法律拘束之外部及內部性
    界限內，依限制加重原則，定如主文所示之應執行刑。
四、依刑事訴訟法第477條第1項，刑法第50條第1項前段、第53
    條、第51條第5款，裁定如主文。
中　　華　　民　　國　　111 　年　　10　　月　　27　　日
                  刑事第十二庭  法  官  陳盈睿
以上正本證明與原本無異。
如不服本裁定，應於收受送達後5日內向本院提出抗告狀（應附
繕本）。　　　　　　　　　
                                書記官  李噯靜
中　　華　　民　　國　　111 　年　　10　　月　　27　　日
==========強制換頁==========
【附表：受刑人許世旻定應執行之刑案件一覽表】
編號   1 2 3 罪名   加重詐欺 加重詐欺 加重詐欺 宣告刑   有期徒刑1年1月 （2罪） 有期徒刑1年2月 （4罪） 有期徒刑1年3月（6罪） 犯罪日期   ①109年8月26日   至同年月28日 ②109年8月31日 ①109年8月28日  （2次） ②109年8月29日   至同年月30日 ③109年8月31日 ①109年8月26日   至同年月30日 ②109年8月28日 ③109年8月29日   至同年月30日 ④109年8月30日  （2次） ⑤109年8月31日 偵查(自訴)機關 年度案號   臺中地檢109年度偵字第30465號等 臺中地檢109年度偵字第30465號等 臺中地檢109年度偵字第30465號等 最 後 事 實 審 法院  臺中地院 臺中地院 臺中地院  案號  109年度金訴字第555號 109年度金訴字第555號 109年度金訴字第555號  判決日期  110年1月26日 110年1月26日 110年1月26日 確定判決 法院  臺中地院 臺中地院 臺中地院  案號  109年度金訴字第555號 109年度金訴字第555號 109年度金訴字第555號  判決 確定日期  110年5月7日 110年5月7日 110年5月7日 是否為得易科罰金、易服社會勞動之案件   不得易科罰金、易服社會勞動 不得易科罰金、易服社會勞動 不得易科罰金、易服社會勞動 備註   臺中地檢110年度執字第7817號   
編號   4 5 6 罪名   加重詐欺 加重詐欺 加重詐欺 宣告刑   有期徒刑1年4月 （5罪） 有期徒刑1年5月 （2罪） 有期徒刑1年6月 （1罪） 犯罪日期   ①109年8月28日 ②109年8月31日   至同年9月2日 ③109年8月31日  （3次） 109年8月31日 （2次） 109年8月31日 偵查(自訴)機關 年度案號   臺中地檢109年度偵字第30465號等 臺中地檢109年度偵字第30465號等 臺中地檢109年度偵字第30465號等 最 後 事 實 審 法院  臺中地院 臺中地院 臺中地院  案號  109年度金訴字第555號 109年度金訴字第555號 109年度金訴字第555號  判決日期  110年1月26日 110年1月26日 110年1月26日 確定判決 法院  臺中地院 臺中地院 臺中地院  案號  109年度金訴字第555號 109年度金訴字第555號 109年度金訴字第555號  判決 確定日期  110年5月7日 110年5月7日 110年5月7日 是否為得易科罰金、易服社會勞動之案件   不得易科罰金、易服社會勞動 不得易科罰金、易服社會勞動 不得易科罰金、易服社會勞動 備註   臺中地檢110年度執字第7817號   
編號   7 8 罪名   加重詐欺 加重詐欺 宣告刑   有期徒刑1年3月 （1罪） 有期徒刑1年2月（4罪） 犯罪日期   109年8月30日 109年9月2日 （4次） 偵查(自訴)機關 年度案號   臺中地檢109年度偵字第30465號等 臺中地檢110年度偵字第19589號 最 後 事 實 審 法院  中高分院 臺中地院  案號  110年度金上訴字第1393號 111年度金訴緝字第6號  判決日期  111年1月12日 111年3月4日 確定判決 法院  中高分院 臺中地院  案號  110年度金上訴字第1393號 111年度金訴緝字第6號  判決 確定日期  111年3月16日 111年4月6日 是否為得易科罰金、易服社會勞動之案件   不得易科罰金、易服社會勞動 不得易科罰金、易服社會勞動 備註   臺中地檢111年度執字第3960號 臺中地檢111年度執字第4637號